【裁判字號】    90,訴,1373
【裁判日期】    901018
【裁判案由】    違反電信法
【裁判全文】
臺灣桃園地方法院刑事判決                          九十年度訴字第一三七三號
    公  訴  人  臺灣桃園地方法院檢察署檢察官
    被      告  乙○○
    被      告  丙○○
右列被告因電信法案件，經檢察官聲請以簡易判決處刑（九十年度偵字第一七二八號
），由本院改依通常程序審理，判決如左：
    主    文
乙○○連續意圖為自己不法之利益，以有線方式，盜接他人電信設備通信，處有期徒
刑月，如易科罰金，以佰元折算壹日。緩刑貳年。
丙○○被訴部分管轄錯誤，移送於管轄之台灣新竹地方法院。
    事    實
一、丙○○於民國八十九年四月間，拾到甲○○所有，記載其所使用，中華電信股份
    有限公司數據分公司之帳號及密碼於上之字條，基於其對電腦之認識而知字條上
    所載文字即網際網路接取帳號及密碼，竟意圖為自己之不法利益之概括犯意，自
    同年六月間起，連續以有線電話（０三）0000000、（０三）00000
    00、（０二）00000000號使用甲○○所有上開撥接帳號及密碼撥接上
    網，盜接甲○○之電訊通信設備；嗣因丙○○幫乙○○修理電腦，將該帳號及密
    碼留在電腦上而未予刪除，乙○○竟意圖為自己之不法利益之概括犯意，自同年
    七月間起，連續以有線電話（０三）0000000號使用甲○○所有上開撥接
    帳號及密碼撥接上網，盜接甲○○之電訊通信設備。旋於甲○○在十月接獲電話
    帳單，發現網際網路撥接費用暴增後，始報警循線查獲。
二、案經甲○○訴由桃園縣警察局中壢分局報告臺灣桃園地方法院檢察署檢察官偵查
    起訴。
    理    由
壹、有罪部分（被告乙○○部分）：
一、右揭犯罪事實，業據被告乙○○於警訊、偵查及本院審理時坦承不諱，核與被害
    人甲○○指訴之情節相符，復有中華電信股份有限公司數據分公司八十九年六月
    至九月網際網路撥接通信明細，足徵被告之自白與事實相符，應堪採信。本件被
    告事證明確，犯行洵堪認定。
二、查網際網路接取帳號及密碼雖非實體之電信設備，但擁有網際網路接取帳號及密
    碼之用戶即有網際網路接取業者之電信設備使用權。因此，盜用他人網際網路接
    取帳號及密碼上網即為盜用他人對於網際網路接取業者之電信設備權等情，此有
    交通部交郵九十字第三九四三二號函在卷可考（見偵查卷第九四至九六頁）。故
    核被告丙○○、乙○○二人所為均係犯電信法第五十六條第一項之罪。被告先後
    多次犯行，時間緊密，犯意概括，所犯構成要件相同，為連續犯，應依刑法第五
    十六條連續犯規定，以一罪論，並加重其刑。爰審酌被告犯後坦承犯行態度良好
    極為良好，並另參其犯罪動機、手段、目的及所生損害等及其他一切情狀，量處
    如主文所示之刑，又查被告行為後，原刑法第四十一條易科罰金之規定，業於九
    十年一月四日經立法院三讀修正通過，嗣於同年月十日經總統公布施行在案，依
    修正後刑法第四十一條第一項前段規定，犯最重本刑為「五」年以下有期徒刑以
    下之刑之罪，而受六月以下有期徒刑或拘役之宣告，因身體、教育、職業、家庭
    之關係或其他正當理由，執行顯有困難，得以一元以上三元以下折算一日，易科
    罰金，新舊法比較之結果，自以新法之規定較有利於被告，按諸刑法第二條第一
    項前段之規定，自應適用裁判時即修正後刑法第四十一條有關易科罰金之規定，
    諭知易科罰金之折算標準。末查被告前未曾受任何有期徒刑以上刑之宣告，此有
    台灣高等法院被告全國前案紀錄表及台灣桃園地方法院檢察署刑案資料查註紀錄
    表一紙附卷可憑，其經此教訓，自當知所惕勉而無虞再犯，又被告於偵查中就被
    害人之損害，賠償被害人並與之達成和解，有和解書一紙附卷可稽（參見上開偵
    卷第九十頁），本院綜核各情認上開有期徒刑之宣告，已足策其自新，所宣告之
    刑，以暫不執行為適當，併依法諭知緩刑二年，用啟向上。
貳、管轄錯誤部分（被告丙○○部分）：
一、公訴意旨另以：被告丙○○於民國八十九年四月間，拾到甲○○所有，記載其所
    使用，中華電信股份有限公司數據分公司之帳號及密碼於上之字條，基於其對電
    腦之認識而知字條上所載文字即網際網路接取帳號及密碼，竟意圖為自己之不法
    利益之概括犯意，自同年六月間起，連續以有線電話（０三）0000000、
    （０三）0000000、（０二）00000000號使用甲○○所有上開撥
    接帳號及密碼撥接上網，盜用甲○○之電訊通信設備，因認被告涉有違反電信法
    第五十六條第一項之罪嫌云云。
二、按案件由犯罪地或被告之住所、居所或所在地之法院管轄，此為刑事訴訟法第五
    條第一項所規定。經查，本件被告之住所係位於新竹縣橫山鄉○○村○○街十三
    號，而被告之犯罪地，依其撥街上網行為使用之有線電話號碼（０三）0000
    000及（０三）0000000屬新竹地區之電話號碼，至（０二）0000
    0000則屬台北地區之電話，且被告丙○○與被告乙○○，非屬共犯，自無刑
    事訴訟法第六、七條有關牽連管轄之適用，揆諸前揭規定，本院應無管轄權，此
    部分自應諭知管轄錯誤之判決，並諭知移送於管轄之台灣新竹地方法院。
三、本件原經檢察官聲請以簡易判決處刑，惟被告丙○○所犯之罪非屬刑事訴訟法第
    四百四十九條所定得以簡易判決處刑之案件，爰改用通常程序審判之。
據上論斷，應依刑事訴訟法第四百五十二條、第二百九十九條第一項前段、第三百零
四條，電信法第五十六條第一項，刑法第十一條前段、第二條第一項前段、第五十六
條、修正後刑法第四十一條第一項前段、第七十四條第一款，罰金罰鍰提高標準條例
第二條，判決如主文。
本案經檢察官陳美華到庭執行職務。
中      華      民      國    九十      年      十      月     十八     日
              臺灣桃園地方法院刑事第六庭
                                      法  官   黃永定
右正本證明與原本無異。
如不服本判決，應於判決送達後十日內向本院提出上訴狀( 應附繕本 )，上訴於
臺灣高等法院。
                                      書記官   陳月桂
中        華        民        國    九十    年    十    月    二十三    日
附論罪科刑依據之法條：
電信法第五十六條第一項
意圖為自己或第三人不法之利益，以有線、無線或其他電磁方式，盜接或盜用他人電
信設備通信者，處五年以下有期徒刑，得併科新台幣一百五十萬元以下罰金。


司法院資訊處製作；財團法人民間司法改革基金會備份。
